# Acta Daily Scrum 2 - Sprint 1

# Universidad de Sevilla   

## Escuela Técnica Superior de Ingeniería Informática

### **Grupo de Prácticas G5-52**
  
  ![Logo US](/docs/static/Logo_US.png)

### Grado en Ingeniería Informática – Ingeniería del Software 

### Proceso Software y Gestión II
### Product Owner: Carlos Guillermo Müller Cejas
### Curso 2023 – 2024

## Introducción

En este documento vamos a registrar los asistentes y sus roles, también se registrarán las tareas a realizar y si han existido problemas, la división de tareas y las posibles dudas del segundo **DailyScrum**, además, se recopilará una descripción de todos los apartados mencionados anteriormente.

| Fecha        | Hora         | Lugar        |
|--------------|--------------|--------------|
| 13/02/2024   | 15:40-15:50  | ETSII        |

| Asistentes    |           |
|-----------|-----------|
| Nombres | Rol |
| Benjamín Ignacio Maureira Flores | Scrum Master |
| Rafael David Caro Medina | Desarrollador |
| David Godoy Fernandez  | Desarrollador |
| Miguel Hernandez Sanchez | Desarrollador |
| Ramón José Guerrero Romero | Desarrollador |

| Temas tratados               |
|----------------------|
| 1. Tareas realizadas |
| 2. División de tareas |
| 3. Dudas |

**Desarrollo**

| Actividad                       | Descripción                                                                                                                                                                         |
|--------------------------------|-------------------------------------------------------------------------------------------------------------------------------------------------------------------------------------|
| **1. Tareas realizadas**         | Cada uno de los miembros ha indica que tareas ha realizado durante la semana y si le ha surgido algún problema a lo largo de esta semana. Lo comentado por cada uno de los integrantes: David: cambios de iconos de planes de precios, pom desarrollador. No ha tenido problemas. Miguel: cambios en el pom, cambios de color de botones de registrarse en owner. No ha tenido problemas. Ramón: cambios en el pom, cambio de mensaje de inicio. Problema en una issue mal entendida. Rafa: cambios en el pom, cambios en el info.yaml. Problema con la integración y arquitectura del proyecto. Benjamín: cambios en el pom, cambio de la imagen home. resolución de la issue dudosa. No ha tenido problemas |
| **2. División de tareas**          | Se han dividido las tareas A1.4, A1.5 y A1.6. La tarea A1.4, el encargado de crear esta tarea ha sido Benjamín y posteriormente el resto de grupo ha trabajado en ella. La tarea A1.5, necesitamos la clase del jueves para poder realizar esta tarea. Debido a esto el jueves tras la clase nos podremos de acuerdo para realizar esta tarea. La tarea A1.6, nos hemos divido de la siguiente manera: Rafa: b; Miguel: a; David: a; Benjamín: d; Ramón: c. Debido a que hemos votado que la tarea a tiene un mayor trabajo hemos asignado a dos personas para la realización de esta. |
| **3. Dudas** |Se ha producido una duda a la hora de evaluar la dificultad de las tareas, debido a la categorización que propone Zenhub.|

## Conclusión
En resumen, durante la semana, los miembros del equipo realizaron las tareas del 1.6, se mencionaron problemas en la comprensión de una issue y dificultades en la integración y arquitectura del proyecto.

En cuanto a la división de tareas, se asignaron responsabilidades para las tareas A1.4, A1.5 y A1.6. Además, se discutió la dificultad de las tareas, surgiendo dudas sobre la categorización propuesta por Zenhub.

En general, parece que el equipo está trabajando de manera colaborativa, se han asignado las tareas de forma unánime, además, estas han sido resueltas adecuadamente, en un plazo de tiempo esperado y se han solventado los problemas de manera eficiente.


